---
title: "Bootstrap"
output: html_document
date: "2023-10-11"
---

```{r setup, include=FALSE}
knitr::opts_chunk$set(echo = TRUE)
```

## R Markdown
La cantidad de particulas que emite una fuente radiactiva en un minuto es una variable
aleatoria con distribucion de Poisson de parametro λ. Se midio la cantidad de emisiones en
intervalos de 1 minuto, obteniendo las siguientes 15 muestras

500  488  426 510  450  368  508  514  426 476  512  526  444  524  236
Por ej el estimador es 
```{r}
#x_2 = scan()
lambda_est_1ro = mean(x_2)
lambda_est_2do = (-1 + sqrt(1+4*mean(x_2^2)))/2 

```
```{r}
lambda_bootstrap_T1 = replicate(1000,{
  d_bootstrap = rpois(15,lambda_est_1ro)
  sd(d_bootstrap)
})
lambda_bootstrap_T2 = replicate(1000,{
  d_bootstrap = rpois(15,lambda_est_2do)
  sd(d_bootstrap)
})

hist(lambda_bootstrap_T1)
hist(lambda_bootstrap_T2)

```


3. A partir del archivo datos1.txt, estimar el valor central con las siguientes medidas de posici´on:
(a) Media (b) Mediana. Para estimar el desv´ıo est´andar de ambos estimadores, se propone
el siguiente esquema de bootstrap:
a) Generar una muestra del mismo tama˜no muestral que datos1.txt formada por elementos
tomados de datos1.txt elegidos al azar con reposici´on.
b) Calcular la medida de posici´on en dicha muestra.
c) Repetir el procedimiento B = 1000 veces o m´as y obtener 1000 medidas.
d) Estimar el desv´ıo est´andar a partir de las medidas obtenidas en el ´ıtem anterior. Comparar los resultados obtenidos

```{r}
data_ej3 <- read.table('datos1.txt',header = TRUE)

data_ej3 = data_ej3$x


```

```{r}
media_ej3 = mean(data_ej3)
mediana_ej3 = median(data_ej3)

medida_posicion_ej3 = replicate(1000,{
  sampled_ej3 = sample(data_ej3, length(data_ej3), replace = TRUE)
  
  media_ej3_s = mean(sampled_ej3)
  mediana_ej3_s = median(sampled_ej3)
  
  c(media_ej3_s,mediana_ej3_s)
})
sd(medida_posicion_ej3[2,])
sd(medida_posicion_ej3[1,])

```
4. (Para hacer con el R) Tenemos un dado que no sabemos si es o no equilibrado. Para estudiarlo, lo tiramos n = 100 veces de manera independiente, obteniendo los siguientes valores,
que se pueden cargar facilmente al R con la instruccion scan .

2 2 4 6 1 3 1 3 2 4 4 4 4 4 6 3 3 4 1 2 1 6 3 2 3 4 1 1 5 4 1 4 6
4 1 2 1 5 4 3 3 1 3 1 6 5 1 3 2 3 6 2 4 2 6 6 5 2 4 4 1 4 3 1 2 1
6 1 1 3 1 6 6 1 2 6 1 1 4 5 4 1 5 2 2 1 6 6 1 2 1 3 1 3 3 4 3 3 3 5

¿Como podemos comprobar si el dado es equilibrado? Haremos dos pruebas sobre los resultados obtenidos.
a) Queremos estudiar la probabilidad de que un resultado del dado sea par. Llamemos θ
a dicha probabilidad. ¿Cuanto deberıa valer θ si el dado fuera equilibrado? 
Deberia valer 1/2
1) Tome una “muestra bootstrap” seleccionando con reemplazo n = 100 (sı, la misma cantidad que el tamaño de la muestra original) de los valores observados. El
comando sample puede ser util. Estime la probabilidad buscada a partir de la
muestra bootstrapeada. 1
2) Repita el paso anterior B = 5000 veces, guardando las proporciones bootstrapeadas
en un vector titas.boot, θb∗
3) Realizar un histograma de las proporciones bootstrapeadas. Observar que este gr´afico es una aproximaci´on del gr´afico de la funci´on de densidad de θb, fθb. ¿Tiene forma
aproximadamente acampanada?
4) A partir de las proporciones bootstrapeadas calcular un estimador del standard
error de θb.
5) Armar dos intervalos de confianza para θ basados en las muestras bootstrap de
nivel 1 − α = 0,95 seg´un los dos m´etodos descriptos m´as arriba. A partir de lo
obtenido, ¿contradice esto el supuesto de que el dado es equilibrado?

```{r}

titas_ej4 = replicate(5000,{
  sampled_ej4 = sample(data_ej4, 100, replace = TRUE)
  sum(sampled_ej4 %% 2 == 0)
})

mean(titas_ej4)
hist(titas_ej4)

```
4) A partir de las proporciones bootstrapeadas calcular un estimador del standard
error de θb.
5) Armar dos intervalos de confianza para θ basados en las muestras bootstrap de
nivel 1 − α = 0,95 seg´un los dos m´etodos descriptos m´as arriba. A partir de lo
obtenido, ¿contradice esto el supuesto de que el dado es equilibrado?

```{r}
NormQuantil = qnorm(0.975)*sd(titas_ej4)
IC_ej4N = c(mean(titas_ej4)-NormQuantil,mean(titas_ej4)+ NormQuantil)

IC_ej4Q = c(quantile(titas_ej4, probs = 0.025),quantile(titas_ej4, probs = 0.975))
print(IC_ej4N)
print(IC_ej4Q)
print(sum(IC_ej4N[1]<=titas_ej4  & IC_ej4N[2] >=titas_ej4 )/length(titas_ej4))

print(sum((IC_ej4Q[1] <= titas_ej4  & IC_ej4Q[2] >= titas_ej4 )/length(titas_ej4)))

```
5. (Para hacer con el R) Instalar el paquete Lock5withR correspondiente al libro de Lock 2. En
dicho paquete hay un conjunto de n = 25 datos que se denomina MustangPrice. Cargarlo al R con la instruccion data("MustangPrice") .

```{r}
library("Lock5withR")
# Load the "MustangPrice" dataset
#data("MustangPrice")
plot(MustangPrice$Miles, MustangPrice$Price)
cor(MustangPrice$Miles , MustangPrice$Price )

```


```{r}
cor_bootstrap = replicate(5000,{
  sampled_Price = sample(MustangPrice$Price, 25, replace = TRUE)
  sampled_Miles = sample(MustangPrice$Miles, 25, replace = TRUE)
  cor(sampled_Price , sampled_Miles)
})
hist(cor_bootstrap)

```
Es una normal con media 0. 

```{r}
sd_cor = qnorm(0.975)*sd(cor_bootstrap)

IC_cor = c(mean(cor_bootstrap)-sd_cor,mean(cor_bootstrap)+ sd_cor)


print(sum(IC_cor[1]<=cor_bootstrap  & IC_cor[2] >=cor_bootstrap)/length(cor_bootstrap))


```

```{r}
price_bootstrap = replicate(5000 , {
  sampled_Price = sample(MustangPrice$Price, 25, replace = TRUE)
  median(sampled_Price)
})
hist(price_bootstrap)
```
No tiene forma acampanada por lo que su distribucio  no se parece a la normal 

```{r}
price_bootstrap_mean = replicate(5000 , {
  sampled_Price = sample(MustangPrice$Price, 25, replace = TRUE)
  mean(sampled_Price)
})
hist(price_bootstrap_mean)
```
Si se puede. 
