---
title: "Regresion_lineal"
author: "Jhosept Sanchez"
date: "2023-11-12"
output: html_document
---

```{r}
lakes =  read.csv("C:/Users/Goico/Desktop/Github/Facu/IECD/datasets/glakes.csv")

plot(lakes$Time , lakes$Tonnage)
lakes$Time = log(lakes$Time)
lakes$Tonnage = lakes$Tonnage**0.25
```


```{r}

#plot(lakes$Time , lakes$Tonnage)
m_lakes = lm(Time~Tonnage , data = lakes)
summary(m_lakes)
```
a) b0 = 1.18842 , b1 = 0.30910 , varianza de los errores vale 0.09 , 

d) el p value de b1 es 3.6e-12 que es el alfa mas chico para el que se rechaza h0 es decir que para todos los mayores rechazo entonces , mi t value es 11.332
si acepto un error del 1% rechazo que b1 sea 0.

el estadistico es una normal(0,o^2*d_ii) como no conozco o^2 la estimo 
y termino usando una student(n-p), bajo h0- 
tita_i^ / sd(X)sqrt(dii)  
dii varianza estimada de la variable i 
quien es sd? 

n = cant de observaciones y p  cantidad de parametros utilizados en este caso p = 2 


e) ¿ .. . .. ? 

f) 

```{r}
l_sigma = summary(m_lakes)$sigma
XtX = t(model.matrix(m_lakes))%*%model.matrix(m_lakes)
XtX.inv = solve(XtX)
XtX.inv
```


```{r}
Sigma = l_sigma * l_sigma * XtX.inv
Sigma
```
```{r}
sd = sqrt(diag(Sigma))
print(l_sigma*sqrt(XtX.inv[2,2]))
sd
```
```{r}
predict(m_lakes)
```
```{r}
cor(lakes$Time,predict(m_lakes))
```
como mi R^2 es 0.8157603 si calculo R es 0.9031945 es decir que mi R es mi correlacion entre los predichos y los que intento 
predecir 






