---
title: "Regresion_lineal"
author: "Jhosept Sanchez"
date: "2023-11-12"
output: html_document
---

```{r}
lakes =  read.csv("C:/Users/Goico/Desktop/Github/Facu/IECD/datasets/glakes.csv")

plot(lakes$Tonnage , lakes$Time)
lakes$Time = log(lakes$Time)
lakes$Tonnage = lakes$Tonnage**0.25
```


```{r}

#plot(lakes$Time , lakes$Tonnage)
m_lakes = lm(Time~Tonnage , data = lakes)
summary(m_lakes)
```

```{r}
plot(lakes$Tonnage , lakes$Time)
abline(m_lakes, col = "red")
```


a) b0 = 1.18842 , b1 = 0.30910 , varianza de los errores vale 0.09 , 

d) el p value de b1 es 3.6e-12 que es el alfa mas chico para el que se rechaza h0 es decir que para todos los mayores rechazo entonces , mi t value es 11.332
si acepto un error del 1% rechazo que b1 sea 0.

el estadistico es una normal(0,o^2*d_ii) como no conozco o^2 la estimo 
y termino usando una student(n-p), bajo h0- 
tita_i^ / sd(X)sqrt(dii)  
dii varianza estimada de la variable i 
quien es sd? 

n = cant de observaciones y p  cantidad de parametros utilizados en este caso p = 2 


e) ¿ .. . .. ? 

f) 

```{r}
l_sigma = summary(m_lakes)$sigma
XtX = t(model.matrix(m_lakes))%*%model.matrix(m_lakes)
XtX.inv = solve(XtX)
XtX.inv
```


```{r}
Sigma = l_sigma * l_sigma * XtX.inv
Sigma
```
```{r}
sd = sqrt(diag(Sigma))
print(l_sigma*sqrt(XtX.inv[2,2]))
sd
```
```{r}
predict(m_lakes)
```
```{r}
cor(lakes$Time,predict(m_lakes))
```
como mi R^2 es 0.8157603 si calculo R es 0.9031945 es decir que mi R es mi correlacion entre los predichos y los que intento 
predecir 

```{r}
x_0 = c(1 , 156.25)
l_sigma * sqrt(  t(x_0) %*% XtX.inv %*% x_0  )

```

```{r}
credit <- read.csv("C:/Users/Goico/Desktop/Github/Facu/IECD/datasets/credit.txt")

m_credit = lm(Balance~. , data = credit)

predict(m_credit)[2]
```
# Entiendo que con modelo se refiere a 
Yi = sum i xi*bi con x1 = 1 es el intercept 

el modelo ajustado es m_credit (consultar) 

b) el valor predicho para la segunda observacion es : 913.1735  


```{r}
y = credit["Balance"]
913.1735-y[2,] 

#sum(abs(predict(m_credit) - y))

residuos = residuals(m_credit)

sum(abs(residuals(m_credit)))

numeric_columns <- credit[sapply(credit, is.numeric)]

#la correlacion muestra es la que calculo siempre 
correlations <- sapply(numeric_columns, function(column) cor(column, residuos))# practicamente 0. 

varianza_credit = summary(m_credit)$sigma ^2 

# Existe alguna forma de plotear un modeo que use mas de una variable, puedo plotear para cada uno y tener como una foto 
# de lo que quiero ver ( Ejemplo Abajo ) 
plot( credit$Limit , credit$Balance )
abline(m_credit)

```

```{r}
summary(m_credit)

```
Las variables mas significativas son las que tienen un menor p valor , ya que son las que mas dificilmente voy a aceptar que pueden ser 0. 
por ejemplo el intercept, Income, student, Limit.

e) el p-vlaor para age es 0.01664 si H0: Bage = 0 vs H1: Bage != 0  
como quiero para H1: Bage < 0 mi p valor va a ser el doble del anterior es decir 0.0166 
(Consultar bien como justifico esto tiene sentido que sea mas bajo, antes rechazaba H0 si Bage me daba muy disinto de  0 
ahora solo rechazo si es muy menor a 0 por lo que como el p-valor es el menor alfa al que rechazo H0 con el valor observado.
basicamente )

```{r}
length( m_credit$coefficients )


sigma_credit = sqrt(varianza_credit)

XtX = t(model.matrix(m_credit))%*%model.matrix(m_credit)
XtX.inv = solve(XtX)
sigma_credit*sqrt(XtX.inv["Education","Education"])


```



