---
title: "Goico"
output: html_document
date: "2023-11-06"
---

```{r cars}
data = mtcars
colums = c("mpg","wt","drat","disp","qsec","hp")
df = data[colums]
pairs(df)

```
Elegimos wt porque tiene poca dispersion (poca varianza), como disp tiene forma curva es mentir para un modelo lineal probemos tomando logaritmos 
Ademas elegimos hp porque se ve mas lineal que las otras variables. 

```{r pressure, echo=FALSE}
df["disp_l"] = log(df["disp"])
pairs(df)
cor(df)

Y = df$mpg
Y_p = 
  
X = model.matrix(mpg~wt+qsec , data = data)

B_p = solve(t(X)%*%X) %*% t(X) %*% Y
B_p

P =  X %*% solve(t(X)%*%X) %*% t(X)
n = 32 #cantida de datos (filas del dataset )
p = 3 # dimension donde vive Beta 
I = diag(n)


var_residual = (t(Y) %*% (I-P) %*% Y) / (n - p)
var_residual

sigma_beta_p_p = var_residual[1][1] * solve(t(X) %*% X)

sigma_beta_p_p

model = lm(mpg~wt+qsec,data=mtcars)
summary(model)
```
aca los B_p son los titas que vimos en la teorica


```{r}

model2 = lm(mpg~wt+qsec+hp,data=mtcars)
summary(model2)
```
qsec no es significativa pero solo en presencia de otras variables que aportan la misma informacion

cor(df$qsec , df$hp)
```{r}
model3 = lm(mpg~wt+hp,data=mtcars)
summary(model3)
```



